Config:
  hfst:
    Gen: ../../../src/generator-gt-norm.hfst
    Morph: ../../../src/analyser-gt-norm.hfst
  xerox:
    Gen: ../../../src/generator-gt-norm.xfst
    Morph: ../../../src/analyser-gt-norm.xfst
    App: lookup

Tests:



  Noun - bierdnes: # -udda med stv men utan vokalv
    bierdnes+N+Sg+Nom: bierdnes
    bierdnes+N+Sg+Gen: bärdna
    bierdnes+N+Sg+Acc: bärdnav
    bierdnes+N+Sg+Ill: bärdnaj
    bierdnes+N+Sg+Ine: bärdnan
    bierdnes+N+Sg+Ela: bärdnast
    bierdnes+N+Sg+Com: bärdnajn
    bierdnes+N+Pl+Nom: bärdna
    bierdnes+N+Pl+Gen: bärdnaj
    bierdnes+N+Pl+Acc: bärdnajd
    bierdnes+N+Pl+Ill: bärdnajda
    bierdnes+N+Pl+Ine: bärdnajn
    bierdnes+N+Pl+Ela: bärdnajst
    bierdnes+N+Pl+Com: bärdnaj
    bierdnes+N+Ess: bärdnan

